---
title: "Ejercicio6"
output: html_document
---

```{r setup, include=FALSE}
knitr::opts_chunk$set(echo = TRUE)
```

## Ejercicio 6

A continuación, se presenta la distribución de frecuencias de las ventas totales 
diarias efectuadas por una empresa textil

```{r}
#limite inferior- ventas en dolares
li <- c(0,500,1000,1500,2000,2500,3000,3500,4000)
#limite superior - ventas en dolares
ls <- c(500,1000,1500,2000,2500,3000,3500,4000,5000)
#observaciones - cantidad de dias
fi <- c(30,41,90,74,56,43,36,18,12)
data <- data.frame('Li'=li,'Ls'=ls, 'fi'=fi)
print(data)
```
a) Determinar analítica y gráficamente el modo, la mediana y los cuartiles.
b) Calcular la media aritmética y la varianza.
c) Calcular los deciles de segundo, cuarto y noveno orden.
d) Calcular la asimetría y la kurtosis.

RESOLUCION:
A) Moda, mediana y cuartiles
para la moda necesito primero tener las frecuencias acumuladas
```{r}
n <- sum(data$fi)
data$Fi <- cumsum(data$fi) #creo una nueva columna Fi con el acumulado de las frecuencias
data
```
para la clase usamos la fila de la clase modal, aquella que tiene mas frecuancia.
Este caso 400/2=200 =fila 4
Formula de la moda para datos agrupados
$$
X_mo = L_i+\frac{d_1}{d_1+d_2}.w_1
$$
Donde Li es el límite inferior de la clase modal, d1 es la diferencia entre la frecuencia del intervalo modal y la frecuencia del intervalo anterior, d2 la diferencia entre la frecuencia del intervalo modal y la frecuencia del intervalo posterior y w1 es la amplitud del intervalo modal

```{r}
int_mo <- 3 #clase modal
Li <- data[int_mo,'Li']
d1 <- data[int_mo,'fi'] - data[int_mo-1,'fi']
d2 <- data[int_mo,'fi'] - data[int_mo+1,'fi']
w1 <- data[int_mo,'Ls'] - Li
moda <- Li+(d1/(d1+d2))*w1
moda
```
MEDIANA:
Cuando solamente disponemos de los datos agrupados, la mediana estará dentro del primer intervalo que
acumule una frecuencia mayor o igual a 2/n
$$
X_me = L_i+\frac{\frac{n}{2}-F_{j-1}}{f_j}.w_j
$$
Donde Li es el límite inferior del intervalo que contiene la mediana, n es la cantidad total de observaciones,j1 Fj-1 es la frecuencia acumulada hasta el intervalo anterior, fj es la frecuencia del intervalo, y wj es la amplitud del intervalo.

```{r}
int_2n <- 4 #intervalo que acumula n/2
n <- sum(data$fi)
Li <- data[int_2n,'Li']
Fj1 <- data[int_2n-1,'Fi']
fj <- data[int_2n,'fi']
wj <- data[int_2n,'Ls'] - Li
mediana <- Li+(((n/2)-Fj1)/fj)*w1
mediana
```
PERCENTILES:
Cuando solamente disponemos de los datos agrupados, el percentil estará dentro del primer intervalo que
acumule una frecuencia mayor o igual a (n.k)/100
$$
P_k = L_i+\frac{\frac{n.k}{100}-F_{j-1}}{f_j}.w_j
$$
Donde Li es el límite inferior del intervalo que contiene la mediana, n es la cantidad total de observaciones,Fj-1 es la frecuencia acumulada hasta el intervalo anterior, fj es la frecuencia del intervalo, y wj es la amplitud del intervalo.

```{r}
precentil <- function(dt,k) {
  n <- sum(dt$fi)
  nk <- (n*k)/100
  int <- dt[which(dt$Fi>=nk),][1,]
  index <-  which(dt$Fi>=nk)[1]-1
  return(int$Li + ((nk-dt[index,'Fi'])/int$fi)*(int$Ls-int$Li))
}
paste('p25: ',precentil(data,25),'p75: ',precentil(data,75))

```
